【裁判字號】    92,易,974
【裁判日期】    921014
【裁判案由】    竊盜
【裁判全文】
臺灣板橋地方法院刑事判決                          九十二年度易字第九七四號
    公  訴  人  臺灣板橋地方法院檢察署檢察官
    被      告  甲○○
右列被告因竊盜案件，經檢察官提起公訴（九十一年度偵字第二四號），本院
判決如左：
    主  文
甲○○竊盜，處拘役伍拾玖日，如易科罰金，以佰元折算壹日。
    事  實
一、甲○○前曾於民國八十五年間，因偽造有價證券案件，經本院判處有期徒刑二年
    ，緩刑五年，於八十六年四月十四日確定在案，於緩刑期滿後，詎猶不知悔改，
    竟意圖為自己不法之所有，於民國九十一年六月十三日十三時許，在戊○○台北
    縣三重市○○街一五八號二樓之住處，趁戊○○不注意之際，竊取戊○○置於屋
    內桌上，其本人所簽發，發票日為九十一年七月十日、支票號碼ＡＡ三一七二
    一四號、面額新台幣（下同）五萬元、付款人為新竹國際商業銀行之支票一紙，
    得手後，持向不知情之丙○○調借現金，嗣因戊○○之夫乙○○於九十一年七月
    十二日申報掛失止付，而丙○○於同年七月十五日提示上開支票，始循線查獲上
    情。
二、案經臺北縣政府警察局三重分局報告臺灣板橋地方法院檢察署檢察官偵查起訴。
    理  由
一、訊據被告甲○○固坦承持前開戊○○所簽發之支票向友人丙○○調借現金等情，
    惟矢口否認有何竊盜犯行，辯稱：上開支票係戊○○在其住處交給伊的，因戊○○賭博輸錢，錢不夠用，於是要伊幫其調現，伊係基於朋友關係幫忙的，並沒有
    從中獲利云云。嗣又稱：戊○○要伊幫他調現時，伊有跟他說伊當時沒有錢，要
    八月份才會交錢給他，因戊○○很有錢沒有關係云云。然查：右揭事實，業據被
    害人戊○○指述綦詳，其指稱：上開支票伊係於九十一年六月十三日失竊的，那
    天有一群人到伊住處泡茶，被告也在現場，該紙支票伊本來是要交給水果商丁○○的，填載完成後放在桌子上，後來丁○○忘記拿走，伊先生後來有去申報掛失
    止付，伊並沒有開票給被告，也沒有請他幫忙調現等語，經核與證人即戊○○之
    夫乙○○及丁○○證述情節尚無不合。又查，被告在偵查中先係供稱：當初伊是
    跟戊○○說好，伊拿上開支票向丙○○調二萬五千元之現金，伊再拿二萬五千元
    給戊○○，後來伊因為周轉不靈，不方便把二萬五千元交給戊○○云云，嗣在本
    院審理時又翻異前詞，既稱被害人戊○○缺錢故請其幫忙調現云云，又稱被害人
    戊○○有錢故於九十一年八月份再拿錢沒關係云云，前後互相矛盾，已難採信，
    再參以若被害人戊○○確係因急需用錢方交付上開支票予被告請其幫忙調現，則
    必係要求在最短時間內即取得現款，且面額五萬元之支票，何以只能調現二萬五
    千元？何以其能擅自將該款項挪為己用？況且被害人戊○○所簽發之前開支票，
    發票日為九十一年七月十日，然被告竟謂戊○○同意其於九十一年八月份交付款
    項，殊與一般人持票調現之常情相悖，蓋持票調現者係以記載遠期發票日之支票
    利用兌現時間在數日甚或係數月後之時間差作現金之調度運用，若誠如被告所述
    之情，則發票人戊○○在尚未拿到調現款前，持票人已有可能先行提示上開支票
    請求付款，被害人戊○○反需先將其支票帳戶款項補足，否則將有退票之虞，是
    其前開所辯，孰能置信。再查，證人丙○○在偵查中證稱：被告跟伊調現時，只
    有說票子妥當沒問題，並沒有說他要幫別人借錢，因為被告前前還欠伊二萬一千
    元，所以伊從五萬元內抵掉，只給被告二萬八千元等語，則被告既係幫被害人戊○○調現，何以以其本身與金主之債務相互抵銷，亦與常情相悖。此外，復有支
    票影本暨退票理由單各一紙、掛失止付票據提示人資料查報表、票據掛失止付通
    知書、遺失票據申請書在卷可憑。從而，被告前開所辯，顯係事後卸責之詞，委
    不足採，本件事證明確，被告前開犯行洵堪認定，應予依法論科。
二、核被告所為，係犯刑法第三百二十條第一項之竊盜罪。爰審酌被告未坦承犯行，
    及其素行、犯罪之動機、手段、被害人戊○○所受損害等一切情狀，量處如主文
    所示之刑，並諭知易科罰金之折算標準，以示懲儆。
據上論斷，應依刑事訴訟法第二百九十九條第一項前段，刑法第三百二十條第一項、
第四十一條第一項前段，罰金罰鍰提高標準條例第一條前段、第二條，判決如主文。
本案經檢察官魏正杰到庭執行職務
中      華      民      國    九十二    年      十      月     十四     日
                                      臺灣板橋地方法院刑事第六庭
                                          法  官  王  士  珮
右正本證明與原本無異。
如不服本判決，應於判決送達後十日內，向本院提出上訴狀。
                                          書記官  程  欣  怡
中      華      民      國    九十二    年      十      月     十四     日
附錄本案論罪科刑法條全文：
中華民國刑法第三百二十條
意圖為自己或第三人不法之所有，而竊取他人之動產者，為竊盜罪，處五年以下有期
徒刑、拘役或五百元以下罰金。
意圖為自己或第三人不法之利益，而竊佔他人之不動產者，依前項之規定處斷。
前二項之未遂犯罰之。


司法院資訊處製作；財團法人民間司法改革基金會備份。
